【裁判字號】    98,上易,139
【裁判日期】    980513
【裁判案由】    詐欺等
【裁判全文】
臺灣高等法院高雄分院刑事判決         98年度上易字第139號
上  訴  人  臺灣高雄地方法院檢察署檢察官
上  訴  人
即  被  告  天○○
                    （現於臺灣高雄看守所）
上  訴  人
即  被  告  地○○
選任辯護人  李偉如律師
被      告  甲○○
                    （現於臺灣高雄第二監獄）
上列上訴人等因被告詐欺等案件，不服臺灣高雄地方法院97年度
易字第838 號中華民國98年1 月12日第一審判決（起訴案號：臺
灣高雄地方法院檢察署96年度偵字第27196 號、97年度偵字第10
48號、6857號），提起上訴，本院判決如下：
    主  文
原判決撤銷。
天○○共同犯附表五編號1 所示詐欺取財罪，處有期徒刑貳月，
減為有期徒刑壹月；又共同犯附表五編號2 至編號23所示詐欺取
財罪，共二十二罪，均累犯，各處有期徒刑月，各減為有期徒
刑壹月又拾伍日；又共同犯附表五編號24至編號27所示詐欺取財
罪，共四罪，均累犯，各處有期徒刑月。應執行有期徒刑貳年
陸月。
甲○○共同犯附表五編號20至編號23所示詐欺取財罪，共四罪，
各處有期徒刑貳月，各減為有期徒刑壹月；又共同犯附表五編號
24至編號27所示詐欺取財罪，共四罪，各處有期徒刑貳月。應執
行有期徒刑捌月。其他被訴詐欺取財部分均無罪。
地○○共同犯附表五編號1 至編號4 、編號9 至編號16、編號19
至編號23所示詐欺取財罪，共十七罪，各處有期徒刑貳月，各減
為有期徒刑壹月，應執行有期徒刑拾月，緩刑貳年，並應於民國
九十九年六月三十日前向國庫支付新臺幣伍萬元。其他被訴詐欺
取財部分無罪。
    事  實
一、天○○、地○○、葛志豪（葛志豪部分另案由臺灣士林地方
    法院審理中）等均明知天○○並無「天堂」網路遊戲內「天
    幣」、「虛擬寶物」可供出售，竟共同基於意圖為自己不法
    所有之犯意聯絡，由天○○申請如附表二所示網路虛擬金融
    帳戶，葛志豪則收購如附表三所示金融機構之人頭帳戶及附
    表四所示行動電話門號供渠等詐騙匯款之用，地○○則負責
    在天堂網路遊戲中，以天堂外掛程式將天堂遊戲角色設為可
    自動發布出售天幣與虛擬寶物訊息（俗稱外掛喊話），天○
    ○則以收購來之行動電話門號做為詐騙時聯絡之用，渠等自
    民國（下同）95年11月22日起在天堂網路遊戲網站上徉稱有
    「天幣」可販賣云云，致使附表五編號1 至編號4 、編號9
    至編號16、編號19至編號23所示被害人辰○○等人不知有詐
    ，以電話與天○○聯絡表示欲購買「天幣」，致陷於錯誤而
    匯款至天○○所指定之帳戶，天○○等因而詐得如上開附表
    所示財物。甲○○亦明知天○○係以上開手法行騙，竟亦自
    96年4 月間起與天○○、地○○、葛志豪等基於共同之犯意
    聯絡，負責收購行動電話門號及人頭帳戶供詐騙之用，共同
    對附表五編號20至編號23所示被害人行騙，復接受天○○之
    指示前往金融機構所設置之自動提款機提領現金交給天○○
    ，並從中抽取二成之不法利潤。
二、天○○與葛志豪復明知渠等並「天幣」、「虛擬寶物」及「
    SOGO禮券」、「行車電腦」可供出售，竟共同基於意圖為自
    己不法所有之犯意聯絡，由天○○負責收購如附表一所示雅
    虎拍賣網站上評等較高之「chen5819@yahoo.com.tw 」等拍
    賣帳號、申請上開附表二所示網路虛擬金融帳戶，葛志豪收
    購上開附表三所示金融機構之人頭帳戶及附表四所示行動電
    話門號供渠等詐騙匯款之用，自96年2 月間起，在雅虎拍賣
    網站刊登不實之「天幣」、「SOGO禮券」、「行車電腦」之
    販售訊息，致使附表五編號5 至編號8 、編號17、18、編號
    24至編號27所示之被害人不知有詐，而撥打上開聯絡電話與
    天○○聯繫表示欲購買「天幣」、「行車電腦」或「SOGO禮
    券」，並依天○○之指示匯款至所收購上開之金融帳戶或天
    ○○向灣寶科技公司與亞資科技公司申請之虛擬帳戶內甲○
    ○明知天○○係以上開手法行騙，竟亦自96年4 月間起與天
    ○○、地○○、葛志豪等基於共同之犯意聯絡，除收購行動
    電話門號及人頭帳戶供天○○詐騙之用，復接受天○○之指
    示前往金融機構所設置之自動提款機提領現金交給天○○，
    並從中抽取二成之不法利潤，迄於96年5 月6 日止，共同對
    附表五編號24至編號27所示行騙，詐得如附表五編號24至編
    號27所示財物。
三、案經辰○○第27人訴由高雄市政府警察局三民第二分局報告
    臺灣高雄地方法院檢察署檢察官偵查起訴。
    理  由
壹、證據能力部分：
一、按被告以外之人於審判外之陳述，雖不符前四條之規定，而
    經當事人於審判程序同意作為證據，法院審酌該言詞陳述或
    書面陳述作成時之情況，認為適當者，亦得為證據。當事人
    、代理人或辯護人於法院調查證據時，知有第159 條第1項
    不得為證據之情形，而未於言詞辯論終結前聲明異議者，視
    為有前項之同意，刑事訴訟法第159 條之5 定有明文。
二、本判決如後所引用關於傳聞證據部分，檢察官、被告及選任
    之辯護人於本院審理時經告以係傳聞證據，惟均明示同意得
    為證據，本院審酌上開證據之作成並無違法法律規定，且與
    認定被害人是否受詐騙、受有如何之損害等待證事實俱有關
    聯性，認為適當，依上開刑事訴訟法之規定，應有證據能力
    。
貳、實體部分：
一、訊據上訴人即被告天○○（下稱被告天○○）於本院審理時
    對於事實欄所載之事實，除辯稱並非其一人所策劃外，均坦
    承不諱，其於警詢時亦供稱：「（你是否有在網路向網友購
    買雅虎奇摩拍賣帳號後，利用網路上張貼販售禮券及虛擬寶
    物等商品方式，詐騙被害人來電詢問或逕下標匯款購買？）
    有」、「（你是曾於灣寶科技公司所有之8855網站註冊會員
    編號3342、3500、3603、3668號帳號使用？）我有申請註冊
    會員使用沒有錯，但是會員編號我已經不記得了」、「（你
    是否使用chen5819等帳號於雅虎拍賣實施詐騙？）除了WE14
    1242帳號外，其他都有」、「（你於雅虎拍賣網上詐騙不特
    定之買家使用之行動電話門號是誰提提供？）都是甲○○提
    供的」、「我負責網路相關作業及接聽買家電，甲○○則負
    責提領金錢及人頭帳戶電話卡提供」、「（你實際從事詐欺
    圖利時間起迄？詐騙方式？）從95年11月份起實施詐騙，這
    時候是我一個人做，是以詐騙網路虛擬貨幣為主；地○○協
    助我外掛；96年3 月間與甲○○合作」、「（甲○○提供給
    你的金融帳戶共有幾個？）大約有10幾20個左右」、「我透
    過地○○委託其在天堂遊戲內各伺服器以虛擬人物進入遊戲
    ，在遊戲內發布低價遊戲幣之廣告訊息給線上遊戲中的玩家
    知道，通常廣告內容之虛擬錢幣與新臺幣之比值換算會比一
    般的虛擬錢幣賣家的行情還更低，藉以吸引買家跟我聯絡，
    我會交代地○○在廣告訊息內留我所指定之行動電話門號以
    供受騙者上鉤，之後我直接在電話內與受騙者談妥交易的虛
    擬錢幣數量及他該給我的新臺幣數目，達成協議後，我就在
    電話內提供一組人頭帳戶與受騙者，持受騙者匯款後，我就
    會打電話通知甲○○去把錢領出來」等語（見警(一)卷第2-4
    、15-22 、25、29-30 頁）；於檢察官偵查中供稱：「（你
    有到網路上登錄帳號詐騙？）有」、「（你如何詐騙？）利
    用刊登廣告，賣遊戲寶物，臨時有人跟我購買時，以匯款的
    方式作為交易，對方錢會匯到甲○○所收購的人頭帳戶內」
    、「（誰幫你收簿子？）我只請甲○○」、「（總共獲利多
    少？）累積下來有30幾萬元」等語（見偵字第27196 號卷第
    15頁）；於檢察官聲請原審法院裁定羈押時供稱：「（你有
    無利用會會員資格詐騙他人財物？）有」、「（何時開始？
    ）95年8 月開始到96年5 月」、「（如何詐騙？）我向他人
    表示要賣寶物，然後玩家會照我指示匯款到我愛寶物網站的
    虛擬帳戶，我並沒有交付寶物」、「一部分匯到我愛寶物網
    站虛擬帳戶，一部分匯到甲○○蒐集的人頭帳戶」、「甲○
    ○提供人頭帳戶資料跟幫我提錢」等語（見聲羈字第1090號
    卷第6 頁）；於原審審理時亦供稱：「我全部認罪」等語（
    見原審審易卷第36頁）。再者，被告甲○○於本院審理時就
    事實欄所載自96年4 月起參與詐騙之之事實，亦坦承不諱，
    其於警詢時亦供稱：「（你與天○○配合領款的帳戶共有幾
    個？）應該有7 、8 個」等語（見警(一)卷第38-39 頁）；檢
    察官偵查中供稱：「（你怎跟天○○分工？）他拿人頭戶提
    款卡給我，叫我去提款，分給我二成，例如1 萬就2,000元，
    但有時候都沒有給我」、「（共獲利約多少？）10萬」、「
    （你與天○○如何聯絡？）用手機，號碼為0000000000、00
    00000000號」、「（是否承認詐欺？）承認」等語（見偵第
    27196 號卷第16-17 頁），核與共同被告天○○於本院審理
    時陳述情節相符（見本院上易卷第133 頁）。
二、被告天○○、甲○○上開自白核與證人葛志豪、黃詩涵於警
    詢及檢察官偵查中之證述；證人謝志明、陳岳正於警詢之證
    述；證人即被害人辰○○、乙○○、宇○○、宙○○、未○
    ○、戊○○、巳○○、Ａ○○、Ｂ○○、己○○、卯○○、
    子○○、壬○○、丑○○、申○○、亥○○、酉○○、丙○
    ○、丁○○、黃○○、辛○○、寅○○、鄭凱鴻、午○○、
    癸○○、戌○○、庚○○於警詢中之證述情節相符，並有監
    聽譯文6 份（見警(一)卷第81-83 、87-89 、113-114 頁、警
    (二)卷第524-560 、571-578 頁）、廣錸數位科技有限公司交
    易平台帳號資料1 份（見偵查卷第8 至15頁）、被害人報案
    資料27份（見警(一)卷第128-271 頁、警(二)卷第274-382 頁）
    、8855交易平台會員資料及匯款紀錄1 份（見警(二)卷第429-
    434 頁）、天堂遊戲列印畫面3 張（見警(二)卷第435 頁）、
    285 管理系統交易明細列表1 份（見警(二)卷第436-440 頁）
    、廣錸數位科技有限公司所提供詐騙集團之匯款紀錄（見警
    (二)卷第441 頁）、中華電信數據通信分公司南區客服中心回
    覆單、臺灣固網股份有限公司96年1 月29日書函1 紙、高雄
    餐旅股份有限公司95年12月13日投宿之旅客名單、玉山銀行
    中和分行96年9 月17日函、、臺灣中小企業銀行屏東分行96
    年9 月6 日函、國泰世華商業銀行前鎮分行96年9 月13日函
    、亞資科技公司申請解除警示帳戶說明書2 份（見警(二)卷第
    445-451 、456 、460 、469-473 、474-491 頁）、臺灣郵
    政高雄郵局96年9 月7 日、9 月11、17日函（見警(二)卷第50
    2-504 、第492-494 、第512-516 頁）、臺灣郵政屏東郵局
    96年9 月10日函、臺灣郵政96年10月4 日函、兆豐國際商業
    銀行高雄分行96年9 月17日函、國泰世華商業銀行屏東分行
    96年9 月20日函（見警(二)卷第517 -523、509-511 、495-50
    1 、505-509 頁）等在卷可資佐證，是渠等2 人之自白與事
    實相符，堪可採信，渠等2 人之犯行洵堪認定。
三、另訊據上訴人即被告地○○（下稱被告地○○）對於受共同
    被告天○○之託在天堂網路遊戲中，以天堂外掛程式將申請
    天堂遊戲角色設為可自動發布出售天幣與虛擬寶物訊息之事
    實，固供認不諱，惟矢口否認有詐欺之犯行，辯稱：伊係一
    正常廣告業者，不知天○○等在從事詐騙行為云云。惟查：
    (一)被告地○○於原審審理時供稱：「我承認有檢察官所起訴
    之犯罪事實」、「一開始幫天○○在天堂遊戲上喊話時不知
    道有從事詐騙犯行，他不斷變更電話號碼，而我的客戶通常
    只用1 支電話號碼，我才猜到有在從事詐騙，但為了收取費
    用，所以繼續幫他服務」等語（見易字第838 號卷第25頁、
    審易卷第36頁），而其於警詢時供稱：「我從95年5 、6 月
    間開始幫天○○上網掛機」、「（掛機用來詐欺之遊戲人物
    是由誰創立？）是由我所創立該帳號」、「（你用來掛機之
    電腦主機擺放在何處？）高雄市左營區○○○路2014巷13號
    12 樓 之1 」等語（見警(一)卷第76-77 頁）。參以共同被告
    天○○係自95年11月22日起開始詐騙，而被告地○○係95年
    5 、6 月即開始幫共同被告毆永毅上網掛機，證人即共同被
    告毆永毅於本院審理時亦證稱：「之前打的廣告都是正常的
    行為，之後我遇到一些狀況才有詐騙行為等語（見本院上易
    卷第110 頁），因此，被告地○○於原審審理時自白犯行，
    應屬可信，其事後翻異前供，否認犯行，應無可信。證人即
    共同被告天○○於本院審理時證稱：地○○不知其從事詐騙
    云云，應係迴護之詞，不足採為被告地○○有利之認定。因
    此，被告地○○之犯行應堪認定。
四、核被告天○○就附表五編號1 至編號27所示詐欺取財犯行暨
    、地○○對附表五編號1 至編號4 、編號9 至編號16、編號
    19至編號23所示被害人詐取財物之所為，均係犯刑法第339
    條第1 項之詐欺取財罪。被告天○○、地○○就上開犯行與
    葛志豪，有犯意聯絡與行為分擔，應論以共同正犯。被告甲
    ○○就附表五編號20至編號27之所為，亦均係犯刑法第339
    條第1 項之詐欺取財罪，其就此部分犯行與天○○、地○○
    及葛志豪亦有犯意聯絡與行為分擔，應論以共同正犯，被告
    天○○、地○○、甲○○所犯上開如附表五所示各罪，犯意
    各別，應分論併罰。被告天○○前因詐欺案件，經法院判處
    有期徒刑4 月確定，於95年12月21日易科罰金執行完畢之事
    實，有臺灣高等法院被告前案紀錄表1 份在卷可稽。其於受
    有期徒刑執行完畢後，5 年內故意再犯本件附表五編號2 至
    27之有期徒刑以上之26罪，均為累犯，應各依刑法第47條第
    1 項規定加重其刑。
五、原審認被告天○○、甲○○、地○○等犯罪事證明確，據以
    論罪科刑，固非無見；惟(一)原判決事實欄既認被告天○○與
    葛志豪就附表五編號4 至編號27號所示犯行有共同之犯意聯
    絡，然於理由欄內卻未敘明被告天○○與葛志豪有共同正犯
    之關係，尚有未洽。(二)如後所述，被告甲○○僅參與附表五
    編號20至編號27所示詐欺犯行，原判決認其參與附表五所示
    詐欺犯行，亦有未妥。(三)檢察官起訴被告地○○所參與者為
    原判決附表五所示全部犯行，原判決僅認定被告地○○與共
    同被告天○○等參與附表五編號號1 至編號4 、編號9 至編
    號16、編號19至編號23所示詐欺犯行，就已起訴之其餘部分
    未為無罪之諭知，亦有違誤。被告天○○上訴意旨以原判決
    量刑過重，被告地○○上訴意旨否認犯罪，指摘原判決不當
    ，檢察官循告訴人陳煜璋之請求聲明上訴，指摘原判決對被
    告3 人量刑輕縱，固無理由，惟原判決既有上開可議，自應
    由本院將原判決撤銷。爰審酌被告天○○、甲○○、地○○
    3 人正值青年，竟不思以正當途徑賺取財物，反利用電腦之
    拍賣網站及線上遊戲，向被害人詐取金錢，其中被告天○○
    所詐得者合計399,450 元；被告地○○所共同詐取者固為17
    萬8750元，惟其所得之利潤為每月之廣告費27,700元，被告
    甲○○所共同詐騙者為13萬3150元，渠等所為不僅侵害被害
    人之財產權，亦影響網路交易之安全性，實屬不該。惟念其
    犯後均於原審坦承全部犯行，欲與被害人和解，尚見悔意，
    被告地○○僅係因貪圖被告天○○提供之報酬而負責掛網喊
    話，被告3 人之智識程度、生活狀況，與每次詐欺所得之金
    額多寡等一切情狀，分別量處如主文所示之刑。被告天○○
    所犯附表五編號1 至編號23所示犯行；被告甲○○所犯附表
    五編號20至編號23所示犯行；被告地○○所犯附表五編號號
    1 至編號4 、編號9 至編號16、編號19至編號23所示詐欺犯
    行之犯罪時間，均在96年4 月24日以前，所犯之罪非屬中華
    民國九十六年罪犯減刑條例第3 條所定不得予以減刑之罪，
    均應減其宣告刑2 分之1 ，並分別依刑法第51條第5 款定其
    如主文所示之應執行之刑。附表三、四所示共同被告甲○○
    及共犯葛志豪等供犯本件犯罪所用之物，惟並未扣案，且係
    得沒收之物，爰不為沒收之諭知。
六、被告地○○前此未曾受有期徒刑以上刑之宣告，有臺灣高等
    法院被告前案紀錄表在卷可按，其事後已與部分被害人達成
    和解，其經本件偵審程序及刑之宣告，當知所警愓，信無再
    犯之虞，本院認其所宣告之刑以暫不執行為適當，爰併宣告
    緩刑2 年，並應於99年6 月30日前向國庫支付新臺幣伍萬元
    以啟自新，並觀後效。
七、公訴意旨另以：(一)被告甲○○自95年11月22日起迄於96年3
    月29日止，亦有與天○○共同參與附表五編號1 至編號19所
    示共19次詐欺取財之犯行；(二)被告地○○亦與被告天○○共
    同參與附表五編號5至編號8 、編號17、18、編號24至編號
    27所示在雅虎網站徉稱販賣天幣、汽車電腦、禮券等詐騙行
    為。惟訊據被告甲○○、地○○則否認有此部分犯行，被告
    甲○○辯稱：其於96年3 月間因病住院，出院後即在家養病
    ，是在96年4 月起才參與詐騙等語。被告地○○則辯稱：伊
    僅為被告天○○在天堂網路遊戲網站上外掛廣告，並未在雅
    虎網站上外掛販賣天幣廣告等語。經查：(一)被告甲○○於雖
    警詢時供稱：「（你跟天○○配合多久？）大概96年3 月份
    至5 月份時間」等語（見警(一)卷第38頁，惟其確因心臟病於
    96年3 月2 日住院迄於同年月9 日出院，有高雄醫學大學附
    設中和醫院所出具之出院病歷摘要在卷可憑（見原審審易卷
    第45-46頁）；而共同被告天○○於本院審理時亦證稱被告
    甲○○係自96年4 月始加入等語（見院上易卷第133 頁），
    是被告甲○○此部分所辯堪可採信。(二)被告地○○自警詢伊
    始均僅坦承在天堂網路遊戲網站上外掛廣告，並無任何片言
    支字提及其亦有在雅虎網站上外掛販賣天幣廣告，而附表五
    所示被害人之指述僅能證明渠等被詐騙之經過，不能證明被
    告地○○亦有參與共同被告天○○在雅虎網站之詐騙行為。
    綜上所述，被告甲○○、地○○被訴此部分詐欺罪嫌尚屬不
    能證明，自應為無罪之諭知，原判決就被告甲○○部分未詳
    為推求，就此部分為論罪科刑之判決，就被告地○○被訴此
    部罪嫌未予審理判決，亦有未當，檢察官循告訴人之請求聲
    明上訴指摘原判決不當，固無理由，惟原判決此部分既有上
    開瑕疵，自應由本院將原判決此部分撤銷改判，並為渠等無
    罪之判決。
據上論結，應依刑事訴訟法第369 條第1 項前段、第364 條、第
299 條第1 項前段、第301 條第1 項，刑法第28條、第339 條第
1 項、第47條第1 項、第74條第1 項第1 款、第2 項第3 款、第
51條第5 款，刑法施行法第1 條之1 ，中華民國96年罪犯減刑條
例第2 條第1 項第3 款、第7 條、第11條，判決如主文。
本案經檢察官李門騫到庭執行職務。
中    華    民    國    98    年    5     月    13    日
              刑事第四庭    審判長法  官  蕭權閔
                                  法  官  陳吉雄
                                  法  官  李嘉興
以上正本證明與原本無異。
不得上訴。
中    華    民    國    98    年    5     月    13    日
                                  書記官  郭榮芳
附錄本件判決論罪科刑法條：
刑法第339條
意圖為自己或第三人不法之所有，以詐術使人將本人或第三人之
物交付者，處5 年以下有期徒刑、拘役或科或併科1 千元以下罰
金。
以前項方法得財產上不法之利益或使第三人得之者，亦同。
前二項之未遂犯罰之。
  附表一  天○○收購雅虎拍賣帳號
┌──┬─────────────────────────┐
│編號│評等較高雅虎拍賣帳號                              │
├──┼─────────────────────────┤
│  1 │chen5819@yahoo.com.tw                             │
├──┼─────────────────────────┤
│  2 │jotome979@yahoo.com.tw                            │
├──┼─────────────────────────┤
│  3 │linken1323@yahoo.com.tw                           │
├──┼─────────────────────────┤
│  4 │qq5588qq@yahoo.com.tw                             │
├──┼─────────────────────────┤
│  5 │wem979@yahoo.com.tw                               │
└──┴─────────────────────────┘
  附表二  天○○申請網路虛擬金融帳戶
┌──┬───────────┬──────┬──────┐
│編號│虛擬帳號              │所屬網路公司│實際銀行    │
├──┼───────────┼──────┼──────┤
│  1 │000-0000000000000號   │灣寶科技公司│玉山商業銀行│
├──┼───────────┼──────┼──────┤
│  2 │000-0000000000000號   │灣寶科技公司│玉山商業銀行│
├──┼───────────┼──────┼──────┤
│  3 │000-000000000000號    │亞資科技公司│國泰世華銀行│
│    │                      │            │前鎮分行    │
├──┼───────────┼──────┼──────┤
│  4 │000-0000000000000000號│亞資科技公司│國泰世華銀行│
│    │                      │            │豐北分行    │
├──┼───────────┼──────┼──────┤
│  5 │000-0000000000000000號│亞資科技公司│國泰世華銀行│
│    │                      │            │前鎮分行    │
└──┴───────────┴──────┴──────┘
  附表三  葛志豪、甲○○收購金融帳戶
┌──┬──────────┬────────┬─────┐
│編號│人頭金融帳戶        │銀行名稱        │所有人    │
├──┼──────────┼────────┼─────┤
│  1 │000-000000000000號  │國泰世華屏東分行│伍駿森    │
├──┼──────────┼────────┼─────┤
│  2 │000-00000000000號   │兆豐國際商業銀行│王識徨    │
├──┼──────────┼────────┼─────┤
│  3 │000-00000000000號   │臺灣中小企業銀行│何武益    │
│    │                    │屏東分行        │          │
├──┼──────────┼────────┼─────┤
│  4 │000-00000000000000號│臺灣郵政        │黃宏偉    │
│    │                    │金門山外郵局    │          │
├──┼──────────┼────────┼─────┤
│  5 │000-00000000000000號│臺灣郵政西甲郵局│趙凰羽    │
├──┼──────────┼────────┼─────┤
│  6 │000-00000000000000號│臺灣郵政        │廖婉如    │
│    │                    │高雄籬子內郵局  │          │
├──┼──────────┼────────┼─────┤
│  7 │000-00000000000000號│臺灣郵政大順郵局│王識徨    │
├──┼──────────┼────────┼─────┤
│  8 │000-00000000000000號│臺灣郵政        │楊石玉    │
│    │                    │高雄仁武郵局    │          │
├──┼──────────┼────────┼─────┤
│  9 │000-00000000000000號│臺灣郵政鹽埔郵局│劉小菁    │
├──┼──────────┼────────┼─────┤
│ 10 │000-00000000000000號│臺灣郵政鳥松郵局│          │
├──┼──────────┼────────┼─────┤
│ 11 │000-00000000000000號│臺新商業銀行    │戴吉延    │
│    │                    │東高雄分行      │          │
├──┼──────────┼────────┼─────┤
│ 12 │000-000000000000號  │中國信託商業銀行│林生    │
│    │                    │臺中分行        │          │
├──┼──────────┼────────┼─────┤
│ 13 │000-000000000000號  │中國信託商業銀行│楊清安    │
│    │                    │高雄分行        │          │
├──┼──────────┼────────┼─────┤
│ 14 │000-000000000000號  │中國信託商業銀行│王識徨    │
│    │                    │丹鳳分行        │          │
└──┴──────────┴────────┴─────┘
  附表四  收購行動電話號門號
┌──┬──────────┐
│編號│行動電話號碼        │
├──┼──────────┤
│  1 │0000000000          │
├──┼──────────┤
│  2 │0000000000          │
├──┼──────────┤
│  3 │0000000000          │
├──┼──────────┤
│  4 │0000000000          │
├──┼──────────┤
│  5 │0000000000          │
├──┼──────────┤
│  6 │0000000000          │
├──┼──────────┤
│  7 │0000000000          │
├──┼──────────┤
│  8 │0000000000          │
├──┼──────────┤
│  9 │0000000000          │
├──┼──────────┤
│ 10 │0000000000          │
├──┼──────────┤
│ 11 │0000000000          │
├──┼──────────┤
│ 12 │0000000000          │
├──┼──────────┤
│ 13 │0000000000          │
├──┼──────────┤
│ 14 │0000000000          │
├──┼──────────┤
│ 15 │0000000000          │
├──┼──────────┤
│ 16 │0000000000          │
├──┼──────────┤
│ 17 │0000000000          │
└──┴──────────┘
  附表五
┌──┬───┬───────┬──────┬────┬────┬─────────┬─────┐
│編號│告訴人│日期          │地點        │出售物品│金額    │帳戶              │聯絡電話  │
├──┼───┼───────┼──────┼────┼────┼─────────┼─────┤
│  1 │辰○○│95年11月22日  │天堂網路遊戲│天幣    │8000元  │000-0000000000000 │0000000000│
│    │      │20時13分      │            │        │        │電子虛擬帳戶      │          │
├──┼───┼───────┼──────┼────┼────┼─────────┼─────┤
│  2 │乙○○│95年12月21日  │天堂網路遊戲│天幣    │1500元  │000-0000000000000 │0000000000│
│    │      │21時12分許    │            │        │        │電子虛擬帳戶      │          │
├──┼───┼───────┼──────┼────┼────┼─────────┼─────┤
│  3 │宇○○│95年12月29日  │天堂網路遊戲│天幣    │3000元  │000-000000000000  │0000000000│
│    │      │23時許        │            │        │        │                  │          │
├──┼───┼───────┼──────┼────┼────┼─────────┼─────┤
│  4 │宙○○│96年2月23日   │天堂網路遊戲│天幣    │5000元  │000-00000000000   │0000000000│
│    │      │許            │            │        │        │                  │0000000000│
├──┼───┼───────┼──────┼────┼────┼─────────┼─────┤
│  5 │未○○│96年2月27日   │雅虎拍賣網站│行車電腦│2000元  │000-00000000000000│0000000000│
│    │      │15時16分許    │            │        │        │84號電子虛擬帳戶  │0000000000│
│    │      │96年3月5日    │            │        │20000元 │000-000000000000  │0000000000│
│    │      │12時30分許    │            │        │        │                  │          │
├──┼───┼───────┼──────┼────┼────┼─────────┼─────┤
│  6 │戊○○│96年3月1日    │雅虎拍賣網站│汽車電腦│10000元 │000-00000000000000│0000000000│
│    │      │許            │            │        │        │                  │0000000000│
├──┼───┼───────┼──────┼────┼────┼─────────┼─────┤
│  7 │巳○○│96年3月3日    │雅虎拍賣網站│SOGO禮券│30000元 │000-0000000000000 │0000000000│
│    │      │17時30分許    │            │        │4000元  │電子虛擬帳戶      │          │
│    │      │              │            │        │8500元  │000-00000000000   │          │
├──┼───┼───────┼──────┼────┼────┼─────────┼─────┤
│  8 │Ａ○○│96年3月3日    │雅虎拍賣網站│SOGO禮券│20000元 │000-00000000000   │0000000000│
│    │      │凌晨0時50分許 │            │        │        │                  │0000000000│
├──┼───┼───────┼──────┼────┼────┼─────────┼─────┤
│  9 │Ｂ○○│96年3月4日    │天堂網路遊戲│天幣    │10000元 │000-00000000000   │0000000000│
│    │      │凌晨0時50分許 │            │        │        │                  │          │
├──┼───┼───────┼──────┼────┼────┼─────────┼─────┤
│ 10 │己○○│96年3月10日   │天堂網路遊戲│天幣    │20000元 │000-00000000000000│0000000000│
│    │      │上午10時34分  │            │        │        │                  │0000000000│
├──┼───┼───────┼──────┼────┼────┼─────────┼─────┤
│ 11 │卯○○│96年3月13日   │天堂網路遊戲│天幣    │8000元  │000-00000000000000│0000000000│
│    │      │17時許        │            │        │        │88電子虛擬帳戶    │          │
├──┼───┼───────┼──────┼────┼────┼─────────┼─────┤
│ 12 │子○○│96年3月21日   │天堂網路遊戲│天幣    │5000元  │000-00000000000000│0000000000│
│    │      │19時19分許    │            │        │        │                  │          │
├──┼───┼───────┼──────┼────┼────┼─────────┼─────┤
│ 13 │壬○○│96年3月23日   │天堂網路遊戲│天幣    │20000元 │000-00000000000000│0000000000│
│    │      │20時許        │            │        │        │                  │          │
├──┼───┼───────┼──────┼────┼────┼─────────┼─────┤
│ 14 │徐維澤│96年3月24日   │天堂網路遊戲│天幣    │11000元 │000-00000000000000│0000000000│
│    │      │凌晨0時15分   │            │        │        │                  │0000000000│
├──┼───┼───────┼──────┼────┼────┼─────────┼─────┤
│ 15 │申○○│96年3月24日   │天堂網路遊戲│天幣    │10000元 │000-00000000000000│0000000000│
│    │      │12時許        │            │        │        │                  │          │
├──┼───┼───────┼──────┼────┼────┼─────────┼─────┤
│ 16 │亥○○│96年3月27日   │天堂網路遊戲│天幣    │2000元  │000-000000000000  │0000000000│
│    │      │許            │            │        │        │                  │          │
├──┼───┼───────┼──────┼────┼────┼─────────┼─────┤
│ 17 │酉○○│96年3月27日   │雅虎拍賣網站│天幣    │34000元 │000-000000000000  │0000000000│
│    │      │上午12時2分   │            │        │        │                  │          │
├──┼───┼───────┼──────┼────┼────┼─────────┼─────┤
│ 18 │丙○○│96年3月27日   │雅虎拍賣網站│天幣    │10300元 │000-000000000000  │0000000000│
│    │      │21時50分許    │            │        │        │                  │0000000000│
├──┼───┼───────┼──────┼────┼────┼─────────┼─────┤
│ 19 │丁○○│96年3月29日   │天堂網路遊戲│天幣    │24000元 │000-00000000000000│0000000000│
│    │      │21時16分許    │            │        │        │                  │          │
├──┼───┼───────┼──────┼────┼────┼─────────┼─────┤
│ 20 │黃○○│96年4月5日    │天堂網路遊戲│天幣    │6000元  │000-00000000000000│0000000000│
│    │      │凌晨2時7分許  │            │        │        │                  │          │
├──┼───┼───────┼──────┼────┼────┼─────────┼─────┤
│ 21 │辛○○│96年4月5日    │天堂網路遊戲│天幣    │13000元 │000-00000000000000│0000000000│
│    │      │16時41分許    │            │        │        │                  │          │
├──┼───┼───────┼──────┼────┼────┼─────────┼─────┤
│ 22 │寅○○│96年4月12日   │天堂網路遊戲│天幣    │28250元 │000-00000000000000│0000000000│
│    │      │18時29分許    │            │        │        │                  │          │
├──┼───┼───────┼──────┼────┼────┼─────────┼─────┤
│ 23 │玄○○│96年4月21日   │天堂網路遊戲│天幣    │4000元  │000-00000000000000│0000000000│
│    │      │20時9分許     │            │        │        │                  │          │
├──┼───┼───────┼──────┼────┼────┼─────────┼─────┤
│ 24 │午○○│96年4月30日   │雅虎拍賣網站│天幣    │36000元 │000-000000000000  │0000000000│
│    │      │上午8時34分   │            │        │        │                  │0000000000│
├──┼───┼───────┼──────┼────┼────┼─────────┼─────┤
│ 25 │癸○○│96年5月3日    │雅虎拍賣網站│SOGO禮券│5400元  │000-000000000000  │0000000000│
│    │      │16時許        │            │        │        │                  │0000000000│
├──┼───┼───────┼──────┼────┼────┼─────────┼─────┤
│ 26 │戌○○│96年5月4日    │雅虎拍賣網站│SOGO禮券│5500元  │000-000000000000  │0000000000│
│    │      │18時27分許    │            │        │        │                  │          │
├──┼───┼───────┼──────┼────┼────┼─────────┼─────┤
│ 27 │庚○○│96年5月6日    │雅虎拍賣網站│天幣    │35000元 │000-000000000000  │0000000000│
│    │      │15時40分許    │            │        │        │                  │          │
└──┴───┴───────┴──────┴────┴────┴─────────┴─────┘


司法院資訊處製作；財團法人民間司法改革基金會備份。
